# 陈老师，法定盈余公积弥补亏损的金额的确定

提问人：donglianjiayou2 时间：2018-01-04 20:49:57
陈老师，请问如果被审计单位 2015 年以前盈利，未分配利润 1000 万，已按照10%的比例计提盈余公积 100 万元，但 2016 年巨额亏损，亏损 1200 万，导致未分配利润降至-200万， 2017 年盈利，其净利润 300 万。 问题： 2016 年底是否可以通过召开股东会等，用盈余公积弥补亏损 100 万，剩余 100 万为待弥补亏损。 2017 年盈利后，用 100 万弥补 2016 年底的待弥补亏损，再按剩余的 200 万提取相应的法定盈余公积，再进行股利分配等内容。

回答人：chenyiwei
1 、你说的情况， 2016 年末虽有亏损，但 2017 年的盈利已经自动弥补了该亏损，已不再需要使用盈余公积弥补。 2017 年盈利弥补亏损后未分配利润余额为 100 万，可提取10%法定盈余公积 10 万，剩余未分配利润 90 万元可用于分配股利、转增资本等。 2 、前期利润分配是基于当时的情况，经过董事会和股东会的正式程序作出的有效决议，不因以后的亏损而无效。